臺灣新竹地方法院刑事判決
110年度訴字第644號
公  訴  人  臺灣新竹地方檢察署檢察官
被      告  李侑恩




指定辯護人  曾俊龍律師（義務律師）
被      告  凌偉誌

                    籍設新北市○○區○○路00號(新北○○○○○○○○)

上列被告等因違反毒品危害防制條例等案件，經檢察官提起公訴
（110年度偵字第9513、9845、10868號），本院判決如下：
    主    文
甲○○犯如附表編號1至4「主文欄」所示之罪，各處如同表同編號
同欄所示之刑及沒收。應執行有期徒刑伍年陸月。
丙○○無罪。
    犯罪事實
一、甲○○明知甲基安非他命為毒品危害防制條例第2條第2項第2
    款所列管之第二級毒品，不得非法販賣，竟意圖營利，基於
    販賣第二級毒品之犯意，各於附表編號1至4所示時間，均在
    新竹縣○○市○○路000號2樓，分別以附表編號1至4所示金額，
    販賣附表編號1至4所示數量之第二級毒品甲基安非他命給附
    表編號1至4所示對象。
二、案經新竹縣政府警察局竹北分局報告臺灣新竹地方檢察署檢
    察官偵查後起訴。
    理    由
甲、被告甲○○被訴有罪部分
壹、程序方面
    本判決所引用被告甲○○以外之人於審判外之陳述，被告甲○○
    及辯護人於本院準備程序時並無爭執，且均未於言詞辯論終
    結前聲明異議（見訴卷第171、225至237頁）。本院審酌上
    開證據資料作成時之情況，尚無違法不當及證明力明顯過低
    之瑕疵，亦認為以之作為證據應屬適當，依刑事訴訟法第15
    9條之5規定，均有證據能力。至本院以下所引用非供述證據
    部分，並無證據證明係公務員違背法定程序所取得，是依刑
    事訴訟法第158條之4規定反面解釋，即均具證據能力。
貳、實體方面
一、認定犯罪事實所憑之證據及理由：
　㈠上開犯罪事實，業據被告甲○○於本院羈押審查、人犯送審、
    準備及審判程序時坦承不諱（見聲羈卷第33至36頁、訴卷第
    43至48、169至173、225至237頁），核與證人黃靖順、張崇
    麟於警詢時及偵查中之證述大致相符（見偵9513卷1第21至2
    4、35至41、52、69至77頁），並有以下證據在卷可參，應
    堪認定。
　1.證人黃靖順持用手機之LINE通訊軟體對話紀錄截圖共10張：
    偵9513卷1第31至33頁。
  2.（新竹縣○○市○○路000號2樓北海人力公司宿舍）民國110年8
    月23日搜索現場照片11張：偵9513卷1第111至116頁。
  3.（新竹縣○○市○○路000號3樓北海人力公司宿舍）110年8
    月23日搜索現場照片5張：偵9513卷1第147至149頁。
  4.（甲○○、丙○○，新竹縣○○市○○路000號2、3樓北海
    人力宿舍）本院110年度聲搜字第301號搜索票1紙：偵9513
    卷2第1頁。
  5.（就新竹縣○○市○○路000號2樓、3樓執行搜索）扣案物
    照片27張：偵9513卷2第11至24頁。
  6.（甲○○、丙○○，新竹縣○○市○○路000號2樓）新竹縣
    政府警察局竹北分局110年8月23日搜索、扣押筆錄、扣押物
    品目錄表各1份、扣押物品收據1紙：偵9513卷2第25至31頁
    。
  7.被告甲○○持用手機之LINE通訊軟體對話紀錄翻拍照片52張
    ：偵9513卷2第76至101頁。
  8.扣案被告甲○○持用iPhone手機內之其與證人黃靖順間LINE
    通訊軟體對話紀錄鑑識擷取報告1份：偵10868卷1第14至17
    頁反面。
  ㈡按販賣毒品係重大犯罪行為，斷無公然為之，且有其獨特之
    販售通路及管道，復無公定價格，又易增減分裝之份量，每
    次買賣之價量，亦可能隨時依雙方關係深淺、資力、需求量
    及對行情之認知、毒品純度、來源是否充裕、查緝鬆嚴、購
    買者被查獲時供述購買對象之可能風險評估等，而異其標準
    ，非可一概而論。而近年來政府為杜絕毒品之氾濫，對於查
    緝施用及販賣毒品之工作，無不嚴加執行，販賣毒品又係重
    罪，依一般經驗法則，販賣毒品者倘非為圖牟利，豈有甘冒
    遭查獲之極大風險，而鋌而走險之理。又毒品危害防制條例
    所稱之「販賣」，係指有償之讓與行為，包括以「金錢買賣
    」或「以物易物」（即互易）等態樣在內；祇要行為人在主
    觀上有藉以營利之意圖，而在客觀上有以毒品換取金錢或其
    他財物之行為，即足當之。至於買賣毒品之金額或所換得財
    物之實際價值如何，以及行為人是否因而獲取價差或利潤，
    均不影響販賣毒品罪之成立。查被告甲○○於本院審理時供稱
    販賣毒品的獲利為賺取自己施用的量差等語（見訴卷第235
    頁），且坦承各該販賣毒品及收取金錢之行為，參以前開說
    明，足認被告甲○○主觀上有販賣毒品而以此牟利意圖，並為
    販賣構成要件行為之實現。
　㈢從而，被告甲○○之任意性自白與事實相符，本案事證明確，
    其4次販賣第二級毒品犯行，堪以認定，應依法論科。
二、論罪科刑：
　㈠核被告甲○○就附表編號1至4部分所為，均係犯毒品危害防制
    條例第4條第2項之販賣第二級毒品罪。被告甲○○販賣前持有
    第二級毒品之低度行為，均為其嗣後販賣之高度行為所吸收
    ，不另論罪。
　㈡被告甲○○所犯上開4罪，犯意各別，行為互殊，應分論併罰。
　㈢被告甲○○於偵查中（本院羈押審查時）及審判中均自白販賣
    第二級毒品罪，爰依毒品危害防制條例第17條第2項規定，
    減輕其刑。
　㈣被告甲○○於偵查中提及其毒品來源，惟經警察機關追查，仍
    只有被告甲○○單一指證，並無其他具體事證等節，有偵查佐
    葛俊麟出具之職務報告共2紙為憑（見訴卷第137、211頁）
    ，本案應無毒品危害防制條例第17條第1項規定之適用。
　㈤辯護人主張被告甲○○交易對象僅2人，每次交易金額約新臺幣
    （下同）1000元，賺取微量吸食，請求依刑法第59條規定酌
    減其刑等語（見訴卷第76、236頁）。然查，被告甲○○於99
    年間，因違反毒品危害防制條例案件，經法院判決判處罪刑
    確定並執行完畢一節，有臺灣高等法院被告前案紀錄表1份
    為證，足認被告甲○○明知毒品為法律管制物品，禁止施用，
    遑論販賣，而毒品危害國民健康至鉅，染毒更能令人捨身敗
    家，毀其一生，竟無視毒品對於他人之危害，販賣第二級毒
    品給他人，縱然4次犯行之毒品數量與犯罪所得均非甚鉅，
    惟依其客觀之犯行與主觀之惡性加以考量，尚難認有何特殊
    之原因與環境足以引起一般同情，而認縱科以依毒品危害防
    制條例第17 條第2項規定減輕其刑後之最低度刑仍嫌過重之
    情形，是被告甲○○所為販賣第二級毒品犯行，均無刑法第59
    條酌減其刑規定之適用。
　㈥被告甲○○於108年間，因公共危險案件，經本院以108年度竹
    北交簡字第133號判決判處有期徒刑2月確定，於108年5月30
    日徒刑執行完畢等情，固有臺灣高等法院被告前案紀錄表1
    份為憑，然除此之外，檢察官就司法院釋字第775號解釋文
    所明示，關於累犯者有其特別惡性及對刑罰反應力薄弱而加
    重最低本刑部分，並未具體指出證明方法，故此部分列為刑
    法第57條第5款所定「犯罪行為人之品行」進行審酌，而無
    刑法第47條累犯加重規定之適用（最高法院110年度台上大
    字第5660裁定參照），附此敘明。
　㈦爰以行為人責任為基礎，審酌被告甲○○販賣毒品給他人乃毒
    害之源頭，其源不斷，流毒他人，非僅生命、身體受其侵害
    ，造成人民生命健康受損之成癮性及危險性，而染上毒癮者
    為索得吸毒之資，甚至甘冒財產犯罪之風險，造成社會治安
    嚴重敗壞，影響所及，非僅他人之生命、身體將可能遭受侵
    害，社會、國家法益亦不能倖免，當非個人生命、身體法益
    所可比擬，其所為戕害購毒者之身心健康。惟念及被告甲○○
    於偵查中及本院審理時自白犯罪之態度尚可，販賣對象黃靖
    順、張崇麟共2人，毒品數量及犯罪所得、危害社會程度情
    節非鉅，兼衡被告甲○○於本院審理時自陳高中畢業之智識程
    度，已婚，育有3名未成年子女，入監前從事人力派遣工作
    ，平均月入3至4萬元之家庭經濟狀況（見訴卷第235頁）等
    一切情狀，量處如主文第1項前段所示之刑，並衡酌被告甲○○所犯本案之4罪，犯罪時間相近，罪名、態樣、手段、所侵
    害法益均屬相同，4罪間之責任非難重複程度甚高，多數犯
    罪責任遞減等情，而為整體非難評價後，依刑法第51條第5
    款規定，定如主文第1項後段所示應執行之刑，以資懲儆。
三、沒收：
　㈠被告甲○○就附表編號1至4所示販賣第二級毒品取得1000元、1
    000元、1000元、2500元價金等情，業據被告甲○○供述明確
    ，核與證人黃靖順、張崇麟於偵查中之證述大致相符，雖未
    扣案，既終為實際犯罪所得，爰依刑法第38條之1 第1 項前
    段、第3 項規定宣告沒收，並於全部或一部不能沒收或不宜
    執行沒收時，追徵其價額。
　㈡扣案電子磅秤1個、吸食器1組、刮杓1支、iPhone8黑色手機1
    支（含SIM卡1張，IMEI：000000000000000），係被告甲○○
    所有供犯附表編號1至4所示之罪所用之物，業據被告甲○○於
    本院審理時供述明確，爰依毒品危害防制條例第19條第1 項
    規定，宣告沒收。
乙、被告丙○○被訴無罪部分
壹、程序方面
　　按法院認為應科拘役、罰金或應諭知免刑或無罪之案件，被
    告經合法傳喚無正當理由不到庭者，得不待其陳述逕行判決
    。刑事訴訟法第306條定有明文。被告丙○○於本院111年4月1
    4日審理期日經合法傳喚無正當理由未到庭，有本院送達證
    書、刑事報到單在卷可稽（見訴卷第203、239頁），依前開
    說明，本院爰不待其陳述，而為一造辯論判決。
貳、實體方面
一、公訴意旨略以：被告丙○○基於轉讓禁藥之犯意，於110年7、
    8月間某日，在新竹縣○○市○○路000號2樓北海人力仲介公司
    宿舍，無償轉讓第二級毒品甲基安非他命0.1公克供證人乙○○施用。因認被告丙○○涉犯藥事法第83條第1項之轉讓禁藥罪
    嫌等語。
二、按犯罪事實應依證據認定之，無證據不得認定犯罪事實；不
    能證明被告犯罪者，應諭知無罪之判決。刑事訴訟法第154
    條第2項、第301條第1項分別定有明文。
三、公訴意旨認被告丙○○涉犯藥事法第83條第1項之轉讓禁藥罪
    嫌，係以：㈠被告丙○○之供述。㈡證人乙○○於偵查中之證述。
    ㈢本院110年度聲搜字第301號搜索票1紙、新竹縣政府警察局
    竹北分局110年8月23日搜索、扣押筆錄、扣押物品目錄表各
    1份、扣押物品收據1紙、搜索現場照片16張、扣案物
    照片27張等件為主要論據。
四、訊據被告丙○○於本院準備程序時堅決否認有何轉讓禁藥給證
    人乙○○等語。經查：
　㈠證人乙○○於警詢時證稱：我會請甲○○或丙○○幫我買毒品安非
    他命吸食，我大約3、4日吸食1次，最近1次是於110年8月21
    日18時許在北海人力宿舍2樓廁所吸食。我於110年8月13日1
    8時30分許，在北海人力宿舍2樓向丙○○購買毒品安非他命1
    小包1000元等語（見偵9513卷1第81至83頁）。於偵查中證
    稱：我於110年8月22日12時許，在新竹市某工地廁所內施用
    安非他命。我跟丙○○、甲○○、劉家駒拿過安非他命，他們都
    是我的同事，丙○○請過我2、3次安非他命，最近1次是不到
    一週前。我警詢說110年8月13日向丙○○買1包1000元的安非
    他命部分可能是記憶有問題等語（見偵9513卷1第98至101頁
    ）。再參以證人乙○○於110年8月23日23時58分許為警採尿送
    驗，結果呈現安非他命、甲基安非他命陰性反應，經臺灣新
    竹地方檢察署檢察官以110年度毒偵字第1529號為不起訴處
    分確定，有該案號不起訴處分書1份附卷可參（見訴卷第165
    至166頁），足見證人乙○○所述是否屬實，顯有疑義。
　㈡被告丙○○於警詢時供稱：乙○○於110年7月3日18時許有向我拿
    取安非他命，重量是甲○○分裝好的等語（見偵9513卷1第12
    頁反面）。於偵查中供稱：我於110年7月底，在北海人力公
    司宿舍拿1小包約0.1公克的安非他命給乙○○，此部分我承認
    轉讓禁藥等語（見偵9513卷1第16、19頁）。是被告丙○○關
    於轉讓禁藥的犯罪時間有兩種版本（7月初、7月底），更與
    證人乙○○前揭所述8月間向被告丙○○取得毒品之時點不符，
    難以互核佐證認定被告丙○○於110年7或8月間某日轉讓禁藥
    給證人乙○○之事實。
　㈢搜索扣押物品至多證明被告丙○○曾有施用毒品之行為，無法
    證明或補強其有檢察官所指於110年7、8月間某日轉讓禁藥
    給證人乙○○。　　
五、綜上所述，被告丙○○被訴轉讓禁藥罪嫌，除證人乙○○有瑕疵
    之指證、被告丙○○於偵查中有瑕疵之自白外，檢察官復未提
    出其他補強證據，自難遽為不利於被告丙○○之認定。從而，
    依前開規定，此部分應為被告丙○○無罪判決之諭知。
據上論斷，應依刑事訴訟法第299 條第1 項前段、第301 條第1
項、第306條，判決如主文。
本案經檢察官楊仲萍提起公訴，檢察官陳亭宇到庭執行職務。
中　　華　　民　　國　　111 　年　　5 　　月　　12　　日
                  刑事第一庭  審判長法  官  楊麗文  

                                    法  官  楊惠芬

                                    法  官  王凱平
以上正本證明與原本無異。
如不服本判決應於收受判決後20日內向本院提出上訴書狀，並應
敘述具體理由。其未敘述上訴理由者，應於上訴期間屆滿後20日
內向本院補提理由書（均須按他造當事人之人數附繕本）「切勿
逕送上級法院」。
中　　華　　民　　國　　111 　年　　5 　　月　　12　　日
                                    書記官  鍾佩芳
附錄本案論罪科刑所犯法條：　
毒品危害防制條例第4條第2項
製造、運輸、販賣第二級毒品者，處無期徒刑或10年以上有期徒
刑，得併科新臺幣1500萬元以下罰金。

附 表
編號 時間 數量 金額 對象 主文 1 110年7月30日19時許 約0.4公克 1000元 黃靖順 甲○○販賣第二級毒品，處有期徒刑伍年壹月。 扣案之電子磅秤壹個、吸食器壹組、刮杓壹支、iPhone8黑色手機壹支（含SIM卡1張，IMEI：000000000000000）均沒收。未扣案之犯罪所得新臺幣壹仟元沒收，於全部或一部不能沒收或不宜執行沒收時，追徵其價額。 2 110年8月1日 19時許 約0.4公克 1000元 黃靖順 甲○○販賣第二級毒品，處有期徒刑伍年壹月。 扣案之電子磅秤壹個、吸食器壹組、刮杓壹支、iPhone8黑色手機壹支（含SIM卡1張，IMEI：000000000000000）均沒收。未扣案之犯罪所得新臺幣壹仟元沒收，於全部或一部不能沒收或不宜執行沒收時，追徵其價額。 3 110年8月4日 20時許 約0.4公克 1000元 黃靖順 甲○○販賣第二級毒品，處有期徒刑伍年壹月。 扣案之電子磅秤壹個、吸食器壹組、刮杓壹支、iPhone8黑色手機壹支（含SIM卡1張，IMEI：000000000000000）均沒收。未扣案之犯罪所得新臺幣壹仟元沒收，於全部或一部不能沒收或不宜執行沒收時，追徵其價額。  4 110年8月20日20至21時許間之某時許 1公克 2500元 張崇麟 甲○○販賣第二級毒品，處有期徒刑伍年貳月。 扣案之電子磅秤壹個、吸食器壹組、刮杓壹支、iPhone8黑色手機壹支（含SIM卡1張，IMEI：000000000000000）均沒收。未扣案之犯罪所得新臺幣貳仟伍佰元沒收，於全部或一部不能沒收或不宜執行沒收時，追徵其價額。